【裁判字號】    95,易,1130
【裁判日期】    950921
【裁判案由】    竊盜
【裁判全文】
臺灣桃園地方法院刑事判決              95年度易字第1130號
公  訴  人  台灣桃園地方法院檢察署檢察官
被      告  乙○○
                      號(
上列被告因竊盜案件，經檢察官提起公訴（95年度偵字第16741號）
，本院判決如下：
    主  文
乙○○攜帶兇器結夥三人以上竊盜，累犯，處有期徒刑壹年貳月
。扣案之美工刀、老虎鉗、手電筒各壹支，均沒收。
    事  實
一、乙○○前因違反毒品危害防制條例，經台灣板橋地方法院於
    民國92年4 月15日以91年度訴字第2263號判處應執行有期徒
    刑1 年確定。又因竊盜案件，經台灣板橋地方法院於92年10
    月6 日以92年度易字第2241號判處有期徒刑9 月，再經台灣
    高等法院於93年1 月19日以92年度上易字第3587號駁回被告
    上訴確定在案。上開二案甫於94年8 月23日縮刑期滿接續執
    行完畢，仍未警惕。其夥同廖得光、張峰賓共同意圖為自己
    不法之所有，基於竊盜之犯意連絡，於95年8 月4 日上午4
    時許，分持客觀上足供為兇器使用之油壓剪二支（供剪斷電
    纜線之用）、美工刀（供削電纜線外殼之用）與老虎鉗各一
    支，以及客觀上非供兇器使用而可供照明之手電筒一支，並
    由廖得光駕駛牌號８Ｔ－２４７１號自小客車附載乙○○與
    張峰賓，前往桃園縣龜山鄉大坑村33之9 號後，由廖得光持
    破壞剪剪斷置放在上址之電纜線，交由乙○○與張峰賓負責
    將之搬運到上開自小客車上，共同竊取新旺工程股份有限公
    司所有交由甲○○管領之電纜線約910 公斤得手（其中約11
    0 公斤，已先載返台北縣泰山鄉○○路５巷７號２樓藏放，
    另接續再前往上址竊取約八百公斤，其中約二百公斤已搬運
    至車上，另約六百公斤，因不及載運而棄置路邊草叢）。嗣
    為警先於95年8 月4 日上午6 時許，在桃園縣龜山鄉○○路
    281 巷口，攔檢張峰賓所駕駛牌號8T－2471號自小客車而查
    獲張峰賓，並扣得廖得光向不知名友人借得之油壓剪一支及
    廖得光所有之美工刀一支。復於同日上午6 時許，警方在桃
    園縣龜山鄉○○村○○路○段150 巷口前巡邏時查獲廖得光
    ，並扣得其向不知名友人借得之油壓剪一支，及廖得光所有
    之老虎鉗與照明用手電筒各一支。繼於翌日（即同年月5日
    ）凌晨3 時20分許，警方在台北縣泰山鄉○○路5 巷7 號2
    樓，循線查獲乙○○。
二、案經被害人甲○○訴由桃園縣政府警察局龜山分局報告台灣
    桃園地方法院檢察署檢察官偵查起訴。
    理  由
一、訊據被告乙○○對於於揭事實均坦認不諱，核與同案被告廖
    得光、張峰賓在警詢供述與被告乙○○共同行竊之情相符，
    並經被害人甲○○在警詢、偵訊時指述遭被告夥同廖得光、
    張峰賓竊取電纜線之情明確，復有起獲的電纜線外殼照片四
    張及贓物認領保管單一紙在卷足佐。事證明確，被告犯行堪
    以認定。
二、按刑法第321 條第1 項第3 款之攜帶兇器竊盜罪，係以行為
    人攜帶兇器竊盜為其加重條件，此所謂兇器，其種類並無限
    制，凡客觀上足對人之生命、身體、安全構成威脅，具有危
    險性之兇器均屬之，且祇須行竊時攜帶此種具有危險性之兇
    器為已足，並不以攜帶之初有行兇之意圖為必要（最高法院
    79年度臺上字第5253號判例足資參照），而破壞剪、老虎鉗
    均為金屬所製，質地堅硬；美工刀刀鋒銳利，客觀上均顯具
    有危險性，足以傷害人之生命、身體，應屬兇器。是核被告
    所為係犯刑法第321 條第1 項第3 款、第4 款之結夥三人以
    上攜帶兇器竊盜罪。被告先後二次前往上址行竊電纜線，其
    犯罪目的同一，且係在時空密接之情況下所為，為接續一行
    為。又公訴人並未就被告等人所竊得並已先載返台北縣泰山
    鄉○○路５巷７號２樓藏放之110 公斤電纜線部分提起公訴
    ，惟此部分與檢察官起訴之犯罪事實，既屬接續之行為，而
    為實質上一罪，本院自得就上開部分併予審酌。被告與廖得
    光、張峰賓就上開犯行，具有犯意連絡與行為分擔，為共同
    正犯。又被告前因違反毒品危害防制條例經台灣板橋地方法
    院於92年4 月15日以91年度訴字第2263號判處應執行有期徒
    刑1 年確定。又因竊盜案件，經台灣板橋地方法院於92年10
    月6 日以92年度易字第2241號判處有期徒刑9 月，再經台灣
    高等法院於93年1 月19日以92年度上易字第35 87 號駁回被
    告上訴確定在案。上開二案甫於94年8 月23日縮刑期滿接續
    執行完畢。此有台灣高等法院被告前案紀錄表一件在卷足憑
    ，其於上開刑之執行完畢後，五年以內再犯有期徒刑以上之
    本罪，為累犯，應依刑法第47條規定加重其刑。茲審酌被告
    正值壯年，不思正當工作而貪圖不法利益之犯罪動機、目的
    、竊取電纜線之數量、坦承犯行態度尚佳等情及其他一切情
    狀，量處如主文所示之刑。至同案被告張峰賓、廖得光遭警
    查獲時所扣得之老虎鉗、美工刀與照明用手電筒各一支，均
    為共犯廖得光所有供本件犯罪所用之物，業據被告與張峰、
    廖得光供述在卷，爰依刑法第38條第1 項第2 款規定宣告沒
    收。至於扣案之油壓剪二支，雖係供本件犯罪所用之物，惟
    該等物係共犯廖得光向其友人所借得，業據被告供述在卷，
    核尚非被告或共犯張峰賓、廖得光所有，故不予宣告沒收，
    附此敘明。
據上論斷，應依刑事訴訟法第299 條第1 項前段，刑法第28條、
第321 條第1 項第3 款、第4 款、第47條、第38條第1 項第2 款
，判決如主文。
本案經檢察官許曉微到庭執行職務。
中    華    民    國    95    年    9     月    21    日
                刑事第十一庭審判長法  官  蔡 榮 澤
                                  法  官  魏 于 傑
                                  法  官  蕭 世 昌
以上正本證明與原本無異。
如不服本判決，應於判決送達後10日內向本院提出上訴狀（應附
繕本），上訴於臺灣高等法院。
                                  書記官  簡 慧 瑛
中    華    民    國    95    年    9     月    22    日
附錄本件論罪法條：
中華民國刑法第321條（加重竊盜罪）
犯竊盜罪而有左列情形之一者，處六月以上五年以下有期徒刑：
三、攜帶兇器而犯之者。
四、結夥三人以上而犯之者。


司法院資訊處製作；財團法人民間司法改革基金會備份。
